Inventaris van het archief van de Stichting Tehuis voor Archiefambtenaren, (1885) 1945-1978 (1982)
Nationaal Archief, Den Haag
Stichting Tehuis voor Archiefambtenaren
Stichting Tehuis Archiefambtenaren
1885-1982
merendeel 1945-1978
I26028
1.80 meter; 147 inventarisnummers.
Normale geschreven, getypte en gedrukte documenten, geen bijzondere handschriften.
Nationaal Archief, Den Haag
College van Regenten
Administrateur/directeur van de Stichting
Het archief bevat, naast een afschrift van het testament van de oprichter van de Stichting, onder meer begrotingen, notulen en jaarverslagen, stukken betreffende de herdenking in 1967 van de geboorte van Morren, een publicatie over Morren in 1968, de aanstelling van de administrateur/directeur, alsmede financiële overzichten en stukken betreffende geldbeleggingen en het beheer en de exploitatie van het Tehuis.
Archiefvorming
Geschiedenis van de archiefvormer
De familie Morren, de stichter en de stichting
Theodorus Morren, de stichter van het "Tehuis voor Archiefambtenaren" - geboren op 9 mei 1867 - trad in 1885 als volontair in dienst op het stedelijk archief te Utrecht. Hij heeft daarna van 1888 tot 1913 gewerkt op het Algemeen Rijksarchief te 's-Gravenhage. Voor een beschrijving omtrent zijn ambtelijke loopbaan - van volontair tot hoofdcommies - en andere door hem ondernomen niet-ambtelijke aktiviteiten, wordt verwezen naar de afzonderlijke mede in het kader van de cursus Voortgezette Vorming Archiefbeheer vervaardigde scriptie onder de titel: "Theodorus Morren als archivist, documentalist en publicist, 1888-1920"
inventarisnummer 146
.
Vanaf het jaar 1913 was Morren vaak langdurig ziek. Zijn moeder, Willemijntje Enderlé, was hem op 23 februari 1913 ontvallen. In dat jaar maakte Morren zijn testament (13 maart 1913). Uit zijn testament
inventarisnr. 1
, blijkt het volgende:
"Ik bestem mijne geheele nalatenschap tot vermogen der Stichting, die ik ten behoeve van ambtenaren aan de Rijksen Gemeentearchieven - buiten 's-Gravenhage en aangrenzende gemeenten wonende - door deze mijne uiterste wilsbeschikking, in het leven roep en waaraan ik den naam geef van TEHUIS VOOR ARCHIEFAMBTENAREN".
Door de moeder van Theodorus Morren was, na de verhuizing uit Utrecht op 30 juni 1893 een pand gekocht aan de Celebesstraat 76 in 's-Gravenhage. Theodorus Morren is daar ook na de dood van zijn moeder blijven wonen. Hij bestemde dit pand tot Tehuis voor Archiefambtenaren.
Regenten
Morren regelde niet alleen de vestiging van een Tehuis, hij bepaalde tevens, dat er een Stichtingsbestuur moest zijn, College van Regenten genaamd, dat de Stichting in en buiten rechten zou vertegenwoordigen. Het College van Regenten bestaat sindsdien uit drie leden, t.w. de Chef der afdeling Kunsten en Wetenschappen van het departement van Binnenlandse Zaken (later het hoofd van de afdeling Oudheidkunde en Natuurbescherming van het ministerie van Onderwijs, Kunsten en Wetenschappen, thans de direkteur Musea, Monumenten en Archieven van het ministerie van Cultuur, Recreatie en Maatschappelijk Werk), de Algemene Rijksarchivaris en de Gemeentearchivaris van 's-Gravenhage. Aan Regenten werd door Morren de bevoegdheid gegeven "om bij meerderheid van stemmen al zoodanige besluiten te nemen en al zoodanige regelen omtrent het Tehuis en de uitvoering van hunnen last vast te stellen als zij voor de verwezenlijking van het doel mijner Stichting zullen noodig en wenschelijk achten".
Vanaf de oprichting van de Stichting hebben "de Chefs Kunsten en Wetenschappen"
"Een eeuw strijd voor Nederlands cultureel erfgoed" door mr. F.J. Duparc, 1975; Hoofdstuk 2 en 3.
in het College van Regenten tot heden als voorzitter zitting gehad, t.w.:
1920-1925 mr. M.I. Duparc
1925-1939 P. Visser
1939-1949 mr. J.K. van der Haagen
1949-1951 E.A. Kuipers
1951-1952 mr. M.C. Bloemers
1952-1965 mr. F.P.Th. Rohling
1965-1972 mr. F.J. Duparc
1972-heden P.J. Yperlaan.
Als leden waren vertegenwoordigd de Algemene Rijksarchivaris
"Trefpunt", maandblad van het Ministerie van Cultuur, Recreatie en Maatschappelijk Werk, juni/juli 1977, blz. 246 en 247.
en de Gemeentearchivaris van 's-Gravenhage.
Brief Gemeentearchivaris van 's-Gravenhage, dd. 29 juni 1978, nr. W. 140.
De Algemene Rijksarchivarissen
1920-1932 prof. mr. R. Fruin
1933-1946 mr. R. Bijlsma
1946-1953 Jhr. dr. D.P.M. Graswinckel
1953-1966 mr. H. Hardenberg
1966-1968 dr. J.L. van der Gouw
1968-heden mr. A.E.M. Ribberink
De Gemeentearchivarissen van 's-Gravenhage
1920-1922 dr. H.E. van Gelder
1923-1953 dr. W. Moll
1953-1977 drs. H.M. Mensonides
1977-heden. drs. H. Bordewijk
Administrateur
Door Morren was ook bepaald, dat Regenten een administrateur zouden aanstellen, die de goederen van de Stichting moest administreren, toezicht houden op het onderhoud van het huis en de zich daarin bevindende voorwerpen enz., "in één woord, dat hij zal zorgdragen voor alles waartoe een goed administrateur verplicht is". Als administrateur van het Tehuis werd de commies E.A. Kuipers aangesteld, die vanaf de ingebruikneming van het Tehuis, dit is vanaf 1 januari 1922, tot 1 mei 1957 het beheer heeft gevoerd. Nadat Kuipers in 1949 de troon van de Chef Kunsten en Wetenschappen had beklommen, tot november 1951, was er enkele jaren sprake van de dubbelfunktie van voorzitter van het Regentencollege en administrateur der Stichting. Hij werd in 1951 in eerstgenoemde funktie opgevolgd door mr. M.C. Bloemers en eerst in 1957 op eigen verzoek eervol van het beheer ontheven. In de funktie van administrateur werd Kuipers op 1 mei 1957 opgevolgd door de departementsambtenaar H.J. van Meerendonk.
inventarisnr. 68
.
Door het College van Regenten werd op 17 juli 1963 besloten de funktiebenaming van administrateur van de Stichting te veranderen in die van direkteur.
inventarisnr. 69
.
Het Tehuis
Na het noodzakelijke voorbereidende werk werd in 1922, ongeveer anderhalf jaar na de dood van Theodorus Morren
Het Haagsche Jaarboekje "Die Haghe", 1920 blz. 127.
, het Tehuis in gebruik genomen. Door de erflater was bepaald het verblijf in het Tehuis kosteloos te doen zijn, wanneer de geldmiddelen zulks zouden toelaten. Het nagelaten kapitaal was echter nauwelijks voldoende om uit de rente daarvan de exploitatie van het Tehuis mogelijk te maken. Het college zag zich daarom genoodzaakt een kleine vergoeding van de bezoekers te moeten vragen. Theodorus Morren benoemde in zijn testament tot huisbewaarster van het Tehuis zijn "meid-huishoudster Catharina Maria IJsebrands", die behalve kost en vrije woning, vuur en licht, ook een weekloon zou hebben, welk bedrag ook door hem was vastgesteld.
inventarisnr. 1
.
Tijdens en direct na de Tweede Wereldoorlog werd de toestand ongunstiger voor de Stichting, door de verlaging van de inkomsten, de stijging van lonen en prijzen en de verhoging van de belastingen, maar voornamelijk door de sociale lasten, waardoor de uitgaven hoog opliepen. Het onderhoud van het huis met zijn inventaris werd beperkt tot het allernoodzakelijkste. Door deze maatregelen toe te passen kon de exploitatie van het Tehuis gedurende de eerste tien na-oorlogse jaren maar mondjesmaat voortgang vinden. Een groot probleem was echter de kosten te dekken, aangezien er geen voordelige saldi waren. Om dit toch te kunnen bereiken werden de pensionprijzen vaker verhoogd en werden er ook enkele giften in de vorm van officiële bijdragen van belangstellenden aangenomen.
Nederlands Archievenblad, 1957 blz. 118.
In de Haagsche Courant van 8 januari 1959 verscheen een artikel waarin gezegd werd dat "het huis inwendig nog de sfeer van 1900 ademt. Dit vanwege de aanwezigheid van: antieke kasten, stoelen, schilderijen, oude klokken, boekenruggen met gouden letters, porselein, wat verschoten gordijnen, donkere zware meubels en chinese beeldjes en in de hoek vindt de bezoeker zelfs een geweer met zeer lange loop, een snaphaan uit de 17e eeuw". De sfeer was wel aanwezig, maar er was sprake van een karig financieel beheer.
Opheffing Tehuis
Alhoewel het College van Regenten steeds ernaar gestreefd heeft de Stichting zoveel mogelijk in de geest van de erflater te runnen, is haar dit op den duur niet in de oorspronkelijke vorm gelukt. Na rijp beraad werd besloten over te gaan tot opheffing van het Tehuis, vanwege de zeer hoge onderhouds- en personele kosten. Het pand aan de Celebesstraat nr. 76 werd op 10 maart 1970 verkocht aan de op nr. 78 gevestigde Stichting "Deo Volente". Het 90 jaar oude pand is circa 50 jaren een "Tehuis" geweest voor vele Nederlandse archivarissen van buiten 's-Gravenhage. Ook vele buitenlandse archivarissen vonden hier een tijdelijk verblijf.
De Stichting
Aan het bestaan van de Stichting zelf kwam geen einde. De opbrengst van de verkoop van het pand werd toegevoegd aan het nagelaten kapitaal van Morren, dat gunstig was belegd in onroerend goed en effecten. Besloten werd de waardevolle inventarisgoederen tijdelijk veilig onder te brengen in een afzonderlijke ruimte in de archiefbunker te Schaarsbergen bij Arnhem, die nog als depot van het Algemeen Rijksarchief dienst doet. Zodra de nieuwe Haagse gemeentelijke archiefbewaarplaats met een vertrek zal zijn uitgebreid en de bouw van het nieuwe Algemeen Rijksarchief in 's-Gravenhage zal zijn voltooid (1979), zal toestemming worden gevraagd tot inrichting van zgn. Morrenkamers in deze gebouwen en zal verdeling van de inventarisgoederen plaats vinden.
Heden ten dage wordt nog steeds door de direkteur van deze Stichting in samenwerking met enkele pensions en hotels voor logeergelegenheid gezorgd, overeenkomstig de wens van de Stichter. Ook bestaat er een goede samenwerking met het Cultureel Centrum "de Pauwhof" te Wassenaar, waardoor het de archivarissen gegeven is nog gebruik te maken van de voordelen hen nagelaten door Theodorus Morren. De Stichting staat er nu veel beter voor. Zelfs is het haar mogelijk geweest enige malen belangrijke bijdragen te leveren voor de organisatie van studiedagen voor archiefambtenaren.
Fondsen
Ook door middel van de fondsen Overvoorde, Gesprekcentrum en het Morrenfonds
zie inventarisnrs. 128-134
verricht zij haar werk in het belang van het archiefwezen.
Mr. Dr. Jacob Cornelis Overvoorde, archivaris van de gemeente Leiden en direkteur van het Stedelijk museum "de Lakenhal" aldaar, verklaarde in zijn testament op 23 mei 1957, dat hij een zeker bedrag had vermaakt aan de Stichting Tehuis voor Archiefambtenaren te 's-Gravenhage, onder bepaling dat de inkomsten van dit legaat alleen zullen besteed worden ter betaling van de reis- en verblijfkosten van archiefambtenaren verbonden aan het Gemeentearchief te Leiden of dat te Dordrecht en van de hen vergezellende familieleden, die gebruik maken van de gelegenheid tot tijdelijk verblijf in het huis der Stichting.
inventarisnr. 128
.
Jaarlijks wordt een klein bedrag gereserveerd in een fonds Gesprekcentrum voor het noodzakelijke overleg over archiefproblemen tussen archivarissen en registratoren. Dit overleg wordt door de vakgenoten zeer op prijs gesteld.
inventarisnr. 132
.
Op 30 november 1977 werd het Morrenfonds in het leven geroepen. Dit fonds heeft tot doel degenen, die in het Algemeen Rijksarchief of in het Gemeentearchief van 's-Gravenhage wetenschappelijk onderzoek verrichten, waarvan het algemeen belang door Regenten wordt onderkend, huisvesting te verlenen.
inventarisnr. 134
.
Geschiedenis van het archiefbeheer
Met betrekking tot het archief van de Stichting kan worden medegedeeld dat de archiefbescheiden, voor zover toen aanwezig in het huis van de administrateur, tijdens een bombardement op het Bezuidenhout in 's-Gravenhage op 3 maart 1945, door brand werden vernield, waardoor de periode 1922-1945 ontbreekt. In een aantal gevallen moest met later vervaardigde afschriften worden gewerkt.
Het archief, ontstaan vanaf maart 1945, was ingedeeld in een aantal door de praktijk bepaalde rubrieken, waarvan de onderlinge volgorde niet was vastgesteld. De in de plaats van ontbrekende originelen gestelde afschriften, voorzover die voor de Stichting noodzakelijk waren, werden in een doos aangetroffen met andere stukken, bijv. die betreffende de herdenking in 1967 van de geboorte van Theodorus Morren.
De jaarstukken van de Regentenvergaderingen vormden een afzonderlijke rubriek. Afzonderlijk waren ook gehouden de stukken inzake het fonds Overvoorde en het fonds Gesprekcentrum. Een aantal dozen bevatten de bescheiden betreffende de logeergelegenheid, o.a. de correspondentie met de gasten.
In de vergadering van het College van Regenten van 20 februari 1956 werd besloten voortaan van elke vergadering notulen te maken, die in de eerst volgende vergadering werden gearresteerd.
Een scheiding tussen de bescheiden betreffende de activiteiten van het Regentencollege en die van de direkteur was niet aangebracht.
De verwerving van het archief
Het archief is voor langere tijd in beheer, niet in eigendom verkregen.
Inhoud en structuur van het archief
2.19
Selectie en vernietiging
De archieven omvatten sinds de ramp van 1945 oorspronkelijk 8 strekkende meters aan archiefbescheiden. Na selektie en inventarisatie zijn daarvan 6 strekkende meters vernietigd met toestemming van de direkteur van de Stichting. De kriteria, welke bij de selektie en vernietiging van overheidsbescheiden worden toegepast, zijn zoveel mogelijk analoog gevolgd. Er resteren thans ± 2 strekkende meters archiefbescheiden omvattende 18 archiefdozen.
Overzicht van tijdens de inventarisatie vernietigde bescheiden
Stukken betreffende het adres van de direkteur van de Stichting. 1 omslag
Stukken betreffende opgenomen en verstrekte gelden als hypothecaire leningen, welke inmiddels alle zijn afgelost. 1924-1960 1 omslag
Kasboek I en II. 1947-1966 1 omslag
Bijlagen bij het tabellarisch kasboek, bankboek en het giroboek. 1945-1969 67 omslagen
Huishoudboek exploitatie Tehuis Celebesstraat 76. 1958-1969 24 omslagen
Briefwisseling met gasten over reserveringen in het Tehuis. 1965-1967 1 omslag
Aanwijzingen voor de gebruiker
Openbaarheidsbeperkingen
Volledig openbaar.
Materiële beperkingen
Het archief kent geen beperkingen voor het raadplegen van stukken als gevolg van slechte materiële staat.
Andere toegang
2.19.032.02 - Inventaris van het archief van de Stichting Tehuis voor Archiefambtenaren: Aanhangsel, 1893-1967
Aanvraaginstructie
Openbare archiefstukken kunnen online worden aangevraagd en gereserveerd. U kunt dit ook via de terminals in de studiezaal van het Nationaal Archief doen. Om te kunnen reserveren dient u de volgende stappen te volgen:
U maakt een profiel aan op www.gahetna.nl, en logt vervolgens in
Via de archiefinventaris (alleen de beschrijvingen met rode nummers) selecteert u het gewenste archiefstuk door op de knop 'Reserveren' te klikken
In het volgende scherm geeft u aan op welke dag u het archiefstuk wilt inzien
Indien u zich bevindt in de studiezaal en een tafelnummer heeft ontvangen kunt u dit nummer vermelden. Als u geen tafelnummer heeft kunt u tafelnummer 777 laten staan
Vervolgens bevestigt u uw reservering door deze te versturen.
Verwant materiaal
Beschikbaarheid van kopieën
De inventarisnummers van dit archief zijn niet in kopievorm beschikbaar.
Beschrijving van de series en archiefbestanddelen
- HET ARCHIEF VAN HET COLLEGE VAN REGENTEN, A.
  - Het testament van Theodorus Morren, I.
    - Testament van Th. Morren waarbij de Stichting Tehuis voor Archiefambtenaren in het leven werd geroepen, Afschrift. 1913, foto, 1967; 1; 1 omslag
  - Funktie van Regenten, II.
    - Stukken betreffende de samenstelling van het College van Regenten, 1952-1978; 2; 1 omslag
  - Jaarvergaderingen, III.
    - Begrotingen, rekeningen en verantwoordingen, jaarverslagen en notulen van de jaarvergaderingen, inzake het beheer van de Stichting en de Fondsen Overvoorde, Gesprekcentrum en Morrenfonds, 1945-1978; 3-35; 33 omslagen
      - Begrotingen, rekeningen en verantwoordingen, 1945-1950, 3-7
        - 1945 en 1946, 3
        - 1947, 4
        - 1948, 5
        - 1949, 6
        - 1950, 7
      - Begrotingen, rekeningen en verantwoordingen en jaarverslagen, 1951-1955, 8-12
        - 1951, 8
        - 1952, 9
        - 1953, 10
        - 1954, 11
        - 1955, 12
      - Begrotingen, rekeningen en verantwoordingen, notulen en besluitenlijsten van de jaarvergaderingen van Regenten en direkteur inzake het beheer van de Stichting en de Fondsen Overvoorde, Gesprekcentrum en Morrenfonds, 1956-1978, 13-35
        - 1956, 13
        - 1956-1957, 14
        - 1957-1958, 15
        - 1958-1959, 16
        - 1959-1960, 17
        - 1960-1961, 18
        - 1961-1962, 19
        - 1962-1963, 20
        - 1963-1964, 21
        - 1964-1965, 22
        - 1965-1966, 23
        - 1966-1967, 24
        - 1967-1968, 25
        - 1968-1969, 26
        - 1969-1970, 27
        - 1970-1971, 28
        - 1971-1972, 29
        - 1972-1973, 30
        - 1973-1974, 31
        - 1974-1975, 32
        - 1975-1976, 33
        - 1976-1977, 34
        - 1977-1978, 35
    - Begrotingen, rekeningen en verantwoordingen, notulen en besluitenlijst van de jaarvergadering van het college van regenten en de directeur, met verslagen van de aan de stichting verbonden fondsen., 1978; 135; 1 omslag
  - Twee bijzondere bijeenkomsten, IV.
    - Stukken betreffende een diner ter ere van oud-regenten en -administrateur op 26 november 1959, aangericht in het Tehuis, Celebesstraat nr. 75 te 's-Gravenhage, waaronder brieven, menu's, nota's en foto's, 1959-1960; 36; 1 omslag
    - Stukken betreffende de bijeenkomst waarin, werd besloten, het pand Celebesstraat 76, waarin volgens het testament het Tehuis voor Archiefambtenaren was gevestigd, te verkopen, almede betreffende de ontruiming van dit pand door E.A. Kuipers, v.m. administrateur, 1969; 37; 1 omslag
  - Herdenking van de geboorte van Theodorus Morren op 9 mei 1867, V.
    - Stukken ontvangen en opgemaakt voor de herdenking van de geboorte van Th. Morren waaroder fotocopieën van archiefbescheiden, 1967; 38-51; 14 omslagen
      - Stukken betreffende de kadastrale registers inzake aankoop van het pand aan de Celebesstraat nr. 76, 1885, 1897, 1898, uittreksels, 1967, 38
      - Stukken betreffende diens activiteiten als ambtenaar uit "Verslagen omtrent 's Rijks oude archieven", 1888-1914, uittreksels, 1967, 39
      - Minuut van een brief van de Algemene Rijksarchivaris aan de Minister van Binnenlandse Zaken, houdende de voordracht om A. (Th.) Morren te benoemen tot klerk, 1888, fotocopie, 1967, 40
      - Aantekeningen van uitspraken van de Gemeentearchivaris van 's-Gravenhage A.J. Servaas van Rooyen in 1891 over de begrippen: archivaris, archief en historisch onderzoek, 1891, 1967, 41
      - Brief van het Kabinet van de Minister van Binnenlandse Zaken, aan de Koningin, inzake Morren's verdiensten voor de geschiedenis van 's-Gravenhage, 1904, uittreksel, 1967, 42
      - Brieven van Th. Morren, inzake enkele van zijn publikaties en de hem verleende Turkse en Russische onderscheidingen, 1904-1909, fotokopieën, 1967, 43
      - Stukken betreffende mededelingen in het Nederlands Archievenblad over verleende toestemming aan Th. Morren voor het in ontvangst nemen van een Turkse en Russische onderscheiding en diens overlijden in Soerabaja, 1908-1909, 1919-1920, uittreksels, 1967, 44
      - Koninklijk besluit inzake de benoeming van Th. Morren tot Ridder in de Orde van Oranje Nassau, 1909, uittreksel, 1967, 45
      - Loonstaat betreffende bezoldiging 1912-1913 van Th. Morren met aantekening van het ontslag uit de dienst van het Algemeen Rijks-archief per 1 januari 1914, fotocopie, 1967, 46
      - Publikatie in de Nieuw Rotterdamse Courant betreffende het overlijden op 31 mei 1920 van Th. Morren te Soerabaja, Indonesië, overdruk, 1967, 47
      - Brieven met archivarissen over (de publikaties van) gegevens inzake de familie Morren, 1967, 48
      - Stukken betreffende de persconferentie ter gelegenheid van de herdenking van de geboortedag van Theodorus Morren en een daarop gevolgd artikel, w.o. krantenknipsels, 1967, 49
      - Stukken betreffende het Regentendiner gehouden ter gelegenheid van de herdenking van de geboortedag van Th. Morren, 1967, 50
      - Publikaties in het Nederlands Archievenblad en "Trefpunt" van het Ministerie van Cultuur, Recreatie en Maatschappelijk Werk naar aanleiding van de geboortedag van Th. Morren, overdruk, 1967, 51
    - Stukken betreffende een publikatie over Morren in het Jaarboek 1968 van de Vereniging "Die Haghe", door H.J. van Meerendonk, 52-62; 11 omslagen
      - Inventarislijst van het archief, 1890-1940, van de Vereniging "Die Haghe", Afschrift. 1967, 52
      - Stukken betreffende gegevens overgenomen uit het archief van de Vereniging "Die Haghe", 1890-1913, w.o. enkele fotocopieën, 1967, 53
      - Publikatie uit het "Dagblad van Zuid-Holland en 's-Gravenhage" van 29 september 1896, overdruk, 1967, 54
      - Aantekening over de "Beschrijving van het familie-archief De Ruyter", door Th. Morren, 1897, 1967, 55
      - Brief van de Algemene Rijksarchivaris aan de Minister van Binnenlandse Zaken, betreffende het uitlenen van transportregisters van 's-Gravenhage uit het Algemeen Rijksarchief aan Theodorus Morren, secretaris van "Die Haghe", voor de bewerking van een adresboek van 's-Gravenhage, 1897, Afschrift. 1967, 56
      - Extracten uit krantenknipsels van 1898, 1913 en 1967, 57
      - Voorrede op de "Catalogus der Historische en Oudheidkundige afdeling van de Internationale Tentoonstelling voor Bakkerij, Maalderij en Kookkunst", 1898, overdruk, 1967, 58
      - Voorrede op de "Catalogus van de Tentoonstelling Den Haag in de XIXde eeuw", 1903, overdruk, 1967, 59
      - Programma van een matiné-concert bij een tentoonstelling in het voormalig paleis "Buitenrust", 1903, Afschrift. 1967, 60
      - Voorbericht op de uitgave "'s-Gravenhage in zeven eeuwen" door dr. H.E. van Gelder, 1937, Afschrift. 1967, 61
      - Publikatie in het Jaarboek 1968 van de Geschiedkundige Vereniging "De Haghe", concept en overdruk, 1967-1968, 62
  - Giften, VI.
    - Stukken betreffende ontvangen uitkering uit het Fonds Zomerzegels door bemiddeling van de Vereniging van Archivarissen in Nederland, 1954; 63; 1 omslag
    - Stukken betreffende financiële bijdragen aan de Stichting uit het Fonds Zomerzegels, en uit het legaat Unger-Brero, 1954-1969; 64; 1 omslag
    - Stukken betreffende het niet aanvaarde legaat aan de Stichting van Fräulein Adriane Lüttger te Aken, 1960-1971; 65; 1 omslag
  - Het Tehuis, VII.
    - Publikaties in het Nederlands Archievenblad 1957 inzake het Tehuis, 1957, overdruk, 1967; 66; 1 omslag
    - Krantenartikelen betreffende de Stichting, Th. Morren en het Tehuis, 1959, 1964; 67; 1 omslag
  - Aanstelling en de instructie van de administrateur / direkteur, VIII.
    - Stukken betreffende de eervolle ontheffing van de administrateur E.A. Kuipers en aanwijzing van H.J. van Meerendonk tot administrateur, 1957; 68; 1 omslag
    - Stukken betreffende benoeming van de administrateur van de Stichting, H.J. van Meerendonk, tot direkteur, 1963; 69; 1 omslag
    - Stukken betreffende de instructie voor de administrateur / direkteur, z.j.; 70; 1 omslag
    - Lijst van periodieke werkzaamheden van de Stichting, z.j.; 71; 1 omslag
    - Stukken betreffende een bloemenhulde ter gelegenheid van de 75ste verjaardag van de gewezen administrateur, E.A. Kuipers, 1961; 72; 1 omslag
    - Stukken betreffende een door de v.m. administrateur, E.A. Kuipers, wonende in het pand Celebesstraat nr. 76 te 's-Gravenhage, aan de Stichting te legateren bedrag voor het onderhoud van zijn familiegraf (dit is niet doorgegaan), alsmede bescheiden inzake één door hem in 1966 verstrekte lening, het recht van optie op de verkoop van het pand Celebesstraat. nr. 76 en de ontruiming door hem per 1 februari 1970 van dit pand, 1965-1970; 73; 1 omslag
    - Stukken betreffende verhuur van de 1ste etage van het pand Celebesstraat nr. 76 aan de gewezen administrateur, E.A. Kuipers en opzegging van de huur, 1969; 74; 1 omslag
  - Representatie, IX.